pl: Tworzywo smoczka: Lateks; Silikon; Inne
zh-TW: 奶嘴材質: 乳膠; 矽膠; 其他
nl: Materiaal speen: Latex; Siliconen; Andere
en: Nipple material: Latex; Silicone; Other
sv: Nippelmaterial: Latex; Silikon; Övrigt
el: Υλικό θηλής: Λάτεξ; Σιλικόνη; Άλλο
vi: Vật liệu kim: Mủ cao su; Silicon; Khác
nb: Tutmateriale: Lateks; Silikon; Annet
zh-CN: 奶嘴材质: 乳胶; 硅胶; 其他
da: Suttehovedmateriale: Latex; Silikone; Andet
fi: Tuttipullon tutin materiaali: Lateksi; Silikoni; Muu
pt-BR: Material do bico: Látex; Silicone; Outro
lt-LT: Žinduko medžiaga: Lateksas; Silikonas; Kita
ja: 乳首の素材: ラテックス; シリコーン; その他
fr: Matériau du mamelon: Latex; Silicone; Autre
de: Nippelmaterial: Latex; Silikon; Sonstiges
ro-RO: Material tetină: Latex; Silicon; Altele
tr: Emzik malzemesi: Lateks; Silikon; Diğer
es: Material de la tetina: Látex; Silicona; Otros
ru: Материал соски: Латекс; Силикон; Другое
hr-HR: Materijal sisača: Lateks; Silikon; Ostalo
ko: 젖꼭지 소재: 라텍스; 실리콘; 기타
sl-SI: Material dude: Latex; Silikon; Drugo
cs: Materiál savičky: Latex; Silikon; Jiné
pt-PT: Material da tetina: Látex; Silicone; Outro
sk-SK: Materiál cumlíka: Latex; Silikón; Iné
bg-BG: Материал на биберона: Латекс; Силикон; Други
hu: Cumi anyaga: Latex; Szilikon; Egyéb
th: วัสดุสำหรับจุกนม: ยางพารา; ซิลิโคน; อื่นๆ
it: Materiale della tettarella: Lattice; Silicone; Altro